【裁判字號】    99,訴,1299
【裁判日期】    991028
【裁判案由】    違反毒品危害防制條例
【裁判全文】
臺灣臺南地方法院刑事判決              99年度訴字第1299號
公  訴  人  臺灣臺南地方法院檢察署檢察官
被      告  甲○○
上列被告因違反毒品危害防制條例案件，經檢察官提起公訴（99
毒偵字第1545號），被告於準備程序中就被訴事實為有罪之陳述
，本院合議庭裁定改依簡式審判程序審理，判決如下：
    主  文
甲○○施用第一級毒品，累犯，處有期徒刑捌月。
    事  實
一、甲○○前於民國90年間因施用毒品案件，經臺灣高雄地方法
    院以90年度毒聲字第2664號裁定送觀察、勒戒後，有繼續施
    用毒品傾向，經臺灣高雄地方法院裁定送強制戒治後，於92
    年2月7日執行完畢。復於94、95年間，分別因違反毒品危害
    防制條例案件，經本院以94年訴字第986號、95年訴字1490
    號判決判處有期徒刑8月、1年確定。又另因公共危險、竊盜
    案件，經本院以95年度交簡字第726號、95年度易字第945號
    判決有期徒刑6月、10月確定，入監後經減刑及接續執行，
    於97年7月3日執行完畢。詎其仍基於施用第一級毒品海洛因
    之犯意，於99年6月26日晚上8時許，在臺南市○區○○里○
    ○○道路旁，利用注射方式施用第一級毒品海洛因1次。嗣
    為警於99年6月27日上午7時許，在臺南縣歸仁鄉○○街10號
    前為警攔檢，並經其同意而對其採尿送驗，檢驗結果呈可待
    因、嗎啡陽性反應，始知上情。
二、案經臺南縣警察局歸仁分局報請臺灣臺南地方法院檢察署檢
    察官偵查起訴。
    理  由
一、本件被告甲○○所犯係死刑、無期徒刑、最輕本刑為3年以
    上有期徒刑以外之罪，其於本院準備程序中就被訴事實為有
    罪之陳述，經法官告知被告簡式審判程序之旨，並聽取公訴
    人、被告之意見後，由本院合議庭依刑事訴訟法第273條之1
    第1項規定，裁定由受命法官獨任進行簡式審判程序，先予
    敘明。
二、上開事實，業據被告於警詢、偵查中及本院審理時坦承不諱
    ，且被告為警查獲時採尿送驗結果確呈嗎啡（即海洛因水解
    後之反應）之陽性反應，有長榮大學99年7月2日確認報告1
    紙在卷可稽（見警卷第7頁），上述鑑驗結果，係檢驗機關
    本於專業知識及以精密儀器或科學檢驗方法所得之結論，自
    可憑信。此外，復有臺南縣警察局毒品犯罪嫌疑人尿液採驗
    作業管制記錄清冊之編號名冊1份在卷可證（見警卷第8頁）
    ，足見被告上開自白與事實相符，堪以採信。
三、按毒品危害防制條例於92年7 月9 日修正公布，自93年1 月
    9 日施行，其中第20條、第23條將施用毒品之刑事處遇程序
    ，區分為「初犯」、「5 年內再犯」、「5 年後再犯」，而
    依立法理由觀之，僅限於「初犯」、「5 年後再犯」，始應
    先經觀察、勒戒或強制戒治程序，倘被告於5 年內已再犯，
    經依法追訴處罰，縱其第三次（或第三次以上）再度施用毒
    品之時間，在初犯經觀察、勒戒或強制戒治執行完畢釋放5
    年以後，已不合於「5 年後再犯」之規定，且因已於「5 年
    內再犯」，顯見其再犯率甚高，原實施觀察、勒戒或強制戒
    治，已無法收其實效，即應依該條例第10條處罰。（最高法
    院95年度第7次及97年度第5次刑事庭會議決議參照）。查被
    告前於民國90年間因施用毒品案件，經臺灣高雄地方法院以
    90年度毒聲字第2664號裁定送觀察、勒戒後，有繼續施用毒
    品傾向，經臺灣高雄地方法院裁定送強制戒治後，於92年2
    月7日執行完畢。復於94、95年間，分別因違反毒品危害防
    制條例案件，經本院以94年訴字第986號、95年訴字1490號
    判決判處有期徒刑8月、1年確定，有臺灣高等法院被告前案
    紀錄表1份在卷可參。是以，被告於觀察、勒戒及強制戒治
    執行完畢釋放後，5年內已再犯施用毒品案件，經法院判處
    罪刑確定，則其再犯本件施用毒品案件，即非屬該條例第20
    條第3項所稱「5年後再犯」之情形，檢察官自應依法追訴。
    從而，本件事證明確，被告犯行洵堪認定。
四、查海洛因屬毒品危害防制條例第2 條第2 項第1 款所稱之第
    一級毒品，不得持有、施用，被告竟持以施用，核其所為，
    係犯同條例第10條第1 項之施用第一級毒品罪。其施用前持
    有海洛因之低度行為，應為施用之高度行為所吸收，不另論
    罪。又被告曾於94、95年間，分別因違反毒品危害防制條例
    案件，經本院以94年訴字第986號、95年訴字1490 號判決判
    處有期徒刑8月、1年確定。又另因公共危險、竊盜案件，經
    本院以95年度交簡字第726號、95年度易字第945號判決有期
    徒刑6月、10月確定，入監後經減刑及接續執行，於97年7月
    3日執行完畢，此有臺灣高等法院被告前案紀錄表1份在卷可
    按，其受徒刑之執行完畢，5年以內故意再犯有期徒刑以上
    之本罪，為累犯，依法應加重其刑。爰審酌被告素行非佳，
    經觀察、勒戒及強制戒治後，仍未能戒除毒癮，顯見其無戒
    毒悔改之意，惟念其施用毒品乃自戕行為及其犯罪後坦承犯
    行，已具悔意之犯後態度，並兼衡其智識程度、生活狀況等
    一切情狀，量處如主文所示之刑。
據上論斷，應依刑事訴訟法第273 條之1 第1 項、第299 條第1
項前段，毒品危害防制條例第10條第1 項，刑法第11條前段、第
47條第1 項，判決如主文。
本案經檢察官乙○○到庭執行職務。
中    華    民    國    99    年    10    月    28    日
                  刑事第十庭    法  官  蔡孟珊
以上正本證明與原本無異。
如不服本判決應於收受本判決後10日內向本院提出上訴書狀，其
未敘述上訴理由者，並得於提起上訴後10日內向本院補提理由書
狀（均須按他造當事人之人數附繕本）「切勿逕送上級法院」。
                                書記官  何小玉
中    華    民    國    99    年    10    月    28    日
附錄本案論罪科刑法條全文
毒品危害防制條例第10條第1 項：
施用第一級毒品者，處 6 月以上 5 年以下有期徒刑。

司法院資訊處製作；財團法人民間司法改革基金會備份。
